# 融资租赁固定资产承租方增税税处理

提问人：williamli 时间：2018-05-04 11:17:20
各位老师好： 请教一个问题，融资租赁固定资产承租方增值税税务处理？（本业务发生于 2014 年，企业是一般纳税人） 企业做的账务处理是： 借：在建工程-融资租入设备 230,769,230.77 应交税费-待抵扣进项税 39,230,769.23 贷：长期应付款-应付融资租赁款 270,000,000.00 请问各位老师，企业做的增值税处理是否正确？是否可以进行抵扣？谢谢帮助~~

回答人：chenyiwei
在“营改增”后，融资租赁（不论是直租还是售后回租）承租方在初始确认租入固定资产和长期应付款时，对长期应付款应按不含税金额折现，相应地不能将尚未取得专用发/票的进项税额确认为“应交税费-待抵扣进项税”，而是在日后租赁期内实际取得出租方开具的发/票时才可确认进项税额。